# 国企改制清产核资

提问人：wjcpa9568 时间：2013-09-13 16:55:33
现在国企改制,还需清产核资吗？还是只作审计就行？

回答人：chenyiwei
国务院办公厅转发国务院国资委的两个国企改制政策文件（国办发[2003]96号、国办发[2005]60号）都是明确规定需要进行清产核资的。这两者是国企改制的基本政策性文件，至今有效。